【裁判字號】    98,交聲,4096
【裁判日期】    981124
【裁判案由】    違反道路交通管理處罰條例聲明異議
【裁判全文】
臺灣臺北地方法院交通事件裁定        98年度交聲字第4096號
異  議  人
即受處分人  甲○○○
上列異議人即受處分人因違反道路交通管理處罰條例案件，對於
臺北市政府警察局文山第二分局於九十八年十一月五日所為之處
分（原處分案號：北市警文山二分交裁字第Ａ一Ａ二三七０九七
號）聲明異議，本院裁定如下：
    主    文
異議駁回。
    理    由
一、按行人穿越道路，設有行人穿越道、人行天橋或人行地下道
    者，必須經由行人穿越道、人行天橋或人行地下道穿越，不
    得在其一百公尺範圍內穿越道路，道路交通安全規則第一三
    四條第一款定有明文。又行人在道路上不依規定，擅自穿越
    車道者，處新臺幣（下同）三百元罰鍰，道路交通管理處罰
    條例第七十八條第三款亦有明定。
二、原處分意旨略以：本件異議人即受處分人甲○○○於民國九
    十八年九月二十四日十八時二十分許，行經臺北市○○路○
    段一一一號前，因「行人未依規定行走行人穿越道」違規，
    經警以受處分人違反道路交通管理處罰條例第七十八條第三
    款規定，掣發北市警交大字第Ａ一Ａ二三七０九七號通知單
    逕行舉發。嗣受處分人於舉發通知單上所載應到案日期（九
    十八年十一月二十六日）前向原處分機關提出申訴，原處分
    機關仍認受處分人有上開違規行為，原處分機關乃依違反道
    路交通管理處罰條例第七十八條第三款及違反道路交通管理
    事件統一裁罰基準表等規定，於九十八年十一月五日裁處受
    處分人三百元罰鍰，此有臺北市政府警察局北市警交大字第
    Ａ一Ａ二三七０九七號舉發通知單、臺北市政府警察局文山
    第二分局北市警文山二分交裁字第Ａ一Ａ二三七０九七號裁
    決書各一件在卷足憑。
三、聲明異議意旨略以：伊於民國九十八年九月二十四日晚間六
    時左右，於台北市立萬芳醫院門口前之道路遭車號０九六二
    —ＥＷ之車輛撞倒並送醫治療，員警未於現場製作筆錄，且
    逕自認定伊無法做筆錄，故僅製作肇事車主筆錄，員警依據
    肇事車主片面說詞即認定伊違規。萬芳醫院門前之行人穿越
    道係階梯式，馬路中央高度約三十公分，伊因年紀已大且長
    期工作造成腳部嚴重靜脈曲張，兩膝疼痛無力，對此行人穿
    越道無法跨越，當時正值下班時間，車流、人潮均多，又有
    違規車輛佔據主要人行道，使伊被迫與車爭道而遭車輛撞及
    。員警係以肇事車主片面之詞作為交通事故分析研判唯一依
    據，草率行事嚴重瀆職，造成伊二次傷害云云。
四、經查：
  (一)異議人於民國九十八年九月二十四日十八時二十分許，行經
    臺北市○○路○段一一一號前，因「行人未依規定行走行人
    穿越道」違規，經臺北市政府警察局文山第二分局以受處分
    人違反道路交通管理處罰條例第七十八條第三款規定，掣單
    逕行舉發等情，有臺北市政府警察局舉發違反道路交通管理
    事件通知單影本一紙在卷可憑，亦為異議人所不爭執，此部
    分之事實足堪認定。
  (二)違規舉發當時異議人係於臺北市○○路○段一一一號前直接
    由北往南方向穿越道路時，遭由南往北方向欲左轉興隆路之
    車號０九六二—ＥＷ之自用小客車撞擊倒地，然異議人所行
    走之道路，路面上並未劃設有枕木紋行人穿越道線，有監視
    器畫面二幀附卷可稽，又異議人於聲明異議狀中亦自承其因
    年紀已大且長期工作造成腳部嚴重靜脈曲張，兩膝疼痛無力
    ，對於行人穿越道無法跨越等語，顯見異議人明知於舉發違
    規地點附近設有行人穿越道，然異議人並未依規定行走該行
    人穿越道，而任意穿越道路，又觀諸卷附之道路交通事故現
    場圖，距舉發違規地點四點六公尺處即設置有枕木紋行人穿
    越道，並非距當時異議人所在之位置甚遠，異議人理應遵守
    規定行走行人穿越道，異議人捨此不為，貿然行走於未設有
    行人穿越道之道路，足認異議人於前揭時、地確有「行人未
    依規定行走行人穿越道」之違規行為，此情足堪認定，異議
    人猶持前詞否認違規行為，即不足採信。
五、綜上所述，本件異議人違規情節明確，原處分機關依道路交
    通管理處罰條例第七十八條第三款、違反道路交通管理事件
    統一裁罰基準表之規定，裁處異議人罰鍰三百元，核無違誤
    ，本件異議人之異議為無理由，自應將其異議駁回。
六、據上論斷，應依道路交通案件處理辦法第十九條，裁定如主
    文。
中    華    民    國    98    年    11   月    24    日
                  交通法庭法  官  吳冠霆
上正本證明與原本無異。
如不服本裁定，應於裁定送達後5日內向本院提出抗告狀。
                          書記官  黃鈴容
中    華    民    國    98    年    11    月    24    日


司法院資訊處製作；財團法人民間司法改革基金會備份。
